【裁判字號】    97,台上,2274
【裁判日期】    970529
【裁判案由】    違反槍砲彈藥刀械管制條例
【裁判全文】
最高法院刑事判決            九十七年度台上字第二二七四號
上  訴  人  甲○○
上列上訴人因違反槍砲彈藥刀械管制條例案件，不服台灣高等法
院台南分院中華民國九十七年二月二十九日第二審判決（九十七
年度上訴字第一六號，起訴案號：台灣台南地方法院檢察署九十
六年度偵字第四七七三、四七七四、五一五二、五三五七、六五
六０、六六三二、八七五九、八七六０號），提起上訴，本院判
決如下：
    主  文
原判決撤銷，發回台灣高等法院台南分院。
    理  由
本件原判決撤銷第一審關於上訴人甲○○部分之判決，改判仍依
想像競合犯規定，從一重論以共同未經許可，持有可發射子彈具
有殺傷力之改造手槍罪，量處有期徒刑三年二月，併科罰金新台
幣十萬元，及諭知罰金易服勞役之折算標準和相關之從刑；固非
無見。
惟查：(一)、按筆錄內所載之被告陳述與錄音或錄影之內容不符者
，除有前項但書情形外，其不符之部分，不得作為證據，刑事訴
訟法第一百條之一第二項規定甚明。上訴人於民國九十七年一月
二十四日原審準備程序期日及九十七年二月二十一日原審審理期
日一再辯稱：「我承認有與他（指李佳興）去，他要拿槍給我，
我不拿，我在檢察署有強調我不想拿，才叫他放在那邊，我不是
承認持有槍枝」等語，並請求勘驗九十六年五月九日偵訊筆錄（
見原審卷第六六、一００、一０一頁）。是檢察官偵查時上訴人
有無承認持有槍枝？偵查筆錄之記載與錄音是否相符？攸關筆錄
記載之內容得否採為上訴人論罪證據之判斷，上訴人請求勘驗檢
察官偵訊筆錄，核對筆錄之記載與錄音內容是否相符，尚非無必
要，原審未予勘驗調查，遽以上訴人已於該偵查筆錄內記載上訴
人「認罪」之後簽名，以示慎重，有該偵查筆錄可稽，認無勘驗
之必要，而不予勘驗，其調查職責嫌有未盡。(二)、證人楊明道於
檢察官九十六年三月十四日偵查時稱：「我有看到李佳興、甲○
○拿槍……我有看到甲○○開槍」（見四七七四號偵查卷第二三
頁）；於九十六年五月二十四日則稱：「我看到李佳興有拿槍…
…我只有看到李佳興有開槍」等語（見六六三二號偵查卷第三七
頁）。究竟楊明道有無目睹上訴人拿槍或開槍？楊明道前後陳述
不盡一致，原審未予釐清論述明白，遽採其九十六年三月十四日
之陳述為上訴人不利認定之證據，尚嫌理由欠備。(三)、原判決事
實欄認定記載李佳興在上訴人駕駛之車內，自其放置在車內右前
座腳踏板處之背包，取出三支改造手槍中之一支交予上訴人持有
等情；理由七亦敘明上訴人除與李佳興在車內共同持有一支（改
造）手槍及子彈外，並未共同持有袋內之三支（應係其他二支之
誤）改造手槍及子彈等語（見原判決第二頁五行、第七頁倒數第
四、五行）。如果無訛，上訴人既僅與李佳興共同持有李佳興所
有三支改造手槍其中之一支及槍內之子彈，其他二支改造手槍及
子彈似與上訴人無關，僅應附隨於李佳興主刑之後宣告沒收，原
判決一併附隨於上訴人主刑之後宣告沒收，亦有未合。上訴意旨
指摘原判決不當，尚非全無理由，應認有撤銷原判決發回更審之
原因。至原判決說明對上訴人不另為無罪之諭知部分，基於審判
不可分原則，併予發回更審，附此敘明。
據上論結，應依刑事訴訟法第三百九十七條、第四百零一條，判
決如主文。
中    華    民    國  九十七  年    五    月  二十九  日
                      最高法院刑事第九庭
                          審判長法官  洪  文  章
                                法官  王  居  財
                                法官  郭  毓  洲
                                法官  黃  梅  月
                                法官  邱  同  印
      本件正本證明與原本無異
                                      書  記  官
中    華    民    國  九十七  年    六    月    三    日
                                                 H


司法院資訊處製作；財團法人民間司法改革基金會備份。
